【裁判字號】    98,訴,1335
【裁判日期】    980617
【裁判案由】    毒品危害防制條例
【裁判全文】
臺灣板橋地方法院刑事判決              98年度訴字第1335號
公  訴  人  臺灣板橋地方法院檢察署檢察官
被      告  甲○○
上列被告因違反毒品危害防制條例案件，經檢察官提起公訴（九
十八度毒偵字第一九二○號），因被告於本院準備程序中為有罪
之陳述，經本院合議庭裁定以簡式審判程序審理，判決如下：
    主  文
甲○○施用第一級毒品，累犯，處有期徒刑拾月。
    事  實
一、甲○○前曾因於民國八十九年間，因犯竊盜罪經本院於九十
    三年二月二十六日以九十一年度訴字第一○八五號判決判處
    有期徒刑一年二月確定；又因犯竊盜罪，經臺灣士林地方法
    院於九十三年九月十三日以九十三年度易字第五○六號判決
    判處有期徒刑十月確定，以上二罪經臺灣士林地方法院於九
    十三年十二月二十九日以九十三年度聲字第九六二號裁定定
    其應執行刑為有期徒刑一年十月確定，於九十五年一月二十
    五日縮短刑期執行完畢。復於(一)九十五年間因犯竊盜罪，經
    臺灣士林地方法院於九十五年八月十七日以九十五年度易字
    第六七八號判決判處有期徒刑十月，並經減為五月確定。(二)
    九十五年間因施用第二級毒品案件，經本院於九十六年六月
    十五日以九十五年度簡字第五九五○號判決判處有期徒刑三
    月，並經減為一月又十五日確定。(三)於九十五年間因犯竊盜
    罪，經臺灣臺北地方法院於九十六年二月二十六日以九十六
    年度易字第六十八號判決判處有期徒刑三月、四月，並經分
    別減為一月又十五日、二月確定。(四)於九十六年間，因施用
    第一級毒品，經本院於九十六年五月四日以九十六年度訴字
    第一三三○號判處有期徒刑八月，嗣經撤回上訴後，於九十
    六年七月五日判決確定，並減刑為有期徒刑四月確定。以上
    (一)(二)(三)(四)所處徒刑，更定執行刑為有期徒刑七月確定。(五)於
    九十六年間，因犯竊盜罪，經臺灣臺北地方法院以九十六年
    度易字一三八一號判決判處有期徒刑八月，嗣經上訴後，由
    臺灣高等法院於九十六年十月三十日以九十六年度上易字二
    ○八二號駁回上訴確定。並與(一)至(四)罪接續執行，於九十七
    年八月三十一日縮刑期滿執行完畢。(六)於九十三到九十五年
    間因犯詐欺及違反電信法案件，經高雄地院於九十七年九月
    一日以九十六年度訴字第三五八五號判決分別判處有期徒刑
    二月、二月，應執行有期徒刑三月確定，甫於九十七年十一
    月十二日易科罰金執行完畢。
二、甲○○前因施用毒品案件，經本院以九十年度毒聲字第一二
    一一號裁定送觀察、勒戒後，認無繼續施用毒品之傾向，於
    九十二年一月十日執行完畢釋放出所，並由臺灣板橋地方法
    院檢察署檢察官於九十二年一月十三日以九十一年度毒偵字
    第二六五四號為不起訴處分在案；復於九十五年間因施用第
    二級毒品案件，經本院以九十五年度簡字第五九五○號判決
    判處有期徒刑三月，減為一月又十五日確定；又於九十六年
    間，因施用第一級毒品案件，經本院於以九十六年度訴字第
    一三三○號判處有期徒刑八月，減刑為有期徒刑四月確定。
    詎仍不知悔改，基於施用第一級毒品之犯意，於九十八年一
    月十一日下午四時，在臺北縣新莊市○○路○段一四三號八
    樓住處，以將海洛因加水置入針筒內注射體內之方式，施用
    第一級毒品海洛因一次，嗣於九十八年一月十二日八時五分
    許，因甲○○另犯竊盜案件為警查獲，經其同意為警採尿後
    送驗結果呈鴉片類陽性反應。
三、案經臺北縣政府警察局板橋分局報告臺灣板橋地方法院檢察
    署官偵查起訴，本院於準備程序進行中，被告就被訴事實為
    有罪之陳述，經告知被告簡式審判程序之旨，並聽取當事人
    之意見後，裁定進行簡式審判程序。
    理  由
一、上揭犯罪事實，業據被告甲○○於本院準備程序中及審理時
    坦承不諱，且被告被查獲時，經警採取之尿液檢體，經臺灣
    檢驗科技股份有限公司檢驗後確呈毒品鴉片類陽性反應，有
    該公司九十八年二月三日濫用藥物檢驗報告附卷可稽，被告
    施用第一級毒品海洛因之犯行，即堪認定。
二、第查，被告甲○○因施用毒品案件，經本院以九十年度毒聲
    字第一二一一號裁定送觀察、勒戒後，認無繼續施用毒品之
    傾向，於九十二年一月十日執行完畢釋放出所，並由臺灣板
    橋地方法院檢察署檢察官於九十二年一月十三日以九十一年
    度毒偵字第二六五四號為不起訴處分在案；復於九十五年間
    因施用第二級毒品案件，經本院以九十五年度簡字第五九五
    ○號判決判處有期徒刑三月，經減為一月又十五日確定；又
    於九十六年間，因施用第一級毒品案件，經本院於以九十六
    年度訴字第一三三○號判處有期徒刑八月，減刑為有期徒刑
    四月確定等情，有臺灣高等法院被告前案紀錄表在卷足憑，
    被告於觀察勒戒完畢釋放後，五年內再犯施用毒品之犯行，
    且經判刑確定，復於九十八年一月十一日施用海洛因而為警
    查獲，即非屬毒品危害防制條例第二十條第三項所定「五年
    後再犯」之情形，檢察官逕行起訴，要無不合（最高法院九
    十五年台上字一０七一號判決參照）。
三、核被告甲○○所為，係犯毒品危害防制條例第十條第一項之
    施用第一級毒品罪，其施用毒品前後之持有毒品行為，應為
    施用之高度行為所吸收，不另論罪。被告有上揭事實欄記載
    之犯罪科刑及執行紀錄，有臺灣高等法院被告前案紀錄表附
    卷可考，其於受有期徒刑之執行完畢後，五年以內再犯有期
    徒刑以上之罪，為累犯，應依刑法第四十七條第一項之規定
    加重其刑。爰審酌被告之素行，多次漠視法令之禁制，恣意
    濫用毒品戕害己身，顯無悔改之意，惟於他人尚無明顯重大
    危害，犯後坦承犯行，態度尚佳等一切情狀，量處如主文所
    示之刑，以資懲儆。
據上論斷，應依刑事訴訟法第二百七十三條之一第一項、第二百
九十九條第一項前段，毒品危害防制條例第十條第一項，刑法第
十一條前段、第四十七條第一項，判決如主文。
本案經檢察官林俊峰到庭執行職務。
中    華    民    國    98    年    6     月    17    日
                  刑事第六庭  法  官  潘翠雪
以上正本證明與原本無異。
如不服本判決，應於判決送達後10日內，向本院提出上訴狀。
                              書記官  江文彬
中    華    民    國    98    年    6     月    17    日
附錄本案論罪科刑法條全文：
毒品危害防制條例第10條
施用第一級毒品者，處6 月以上5 年以下有期徒刑。


司法院資訊處製作；財團法人民間司法改革基金會備份。
